臺灣高等法院刑事判決　　　　　　　 100年度上訴字第3425號
上　訴　人
即　被　告　林佳慧
上列上訴人因違反毒品危害防制條例案件，不服臺灣桃園地方法
院100年度審訴字第1557號，中華民國100年8月12日第一審判決
（起訴案號：臺灣桃園地方法院檢察署100年度毒偵字第1706號
），提起上訴，本院判決如下：
    主  文
上訴駁回。
    理  由
一、按第二審法院認為上訴有刑事訴訟法第362條前段法律上不
    應准許之情形者，應以判決駁回之，同法第367條前段定有
    明文。又依協商程序所為之科刑判決，不得上訴；但有同法
    第455條之4第1項第1款於本訊問程序終結前，被告撤銷協商
    合意或檢察官撤回協商聲請者；第2款被告協商之意思非出
    於自由意志者；第4款被告所犯之罪非第455條之2第1項所定
    得以協商判決者；第6款被告有其他較重之裁判上一罪之犯
    罪事實者；第7款法院認應諭知免刑或免訴、不受理者情形
    之一；或協商違反同條第2項「法院應於協商合意範圍內為
    判決；法院為協商判決所科之刑，以宣告緩刑或2年以下有
    期徒刑、拘役或罰金為限」之規定者，不在此限，同法第45
    5條之10第1項、第2項亦分別規定甚明。
二、被告上訴意旨略以：按犯第10條之罪者，於犯罪未發覺前，
    自動向行政院衛生署指定之醫療機構請求治療，醫療機構免
    將請求治療者送法院或檢察機關。依前項規定治療中經查獲
    之被告或少年，應由檢察官為不起訴之處分或由少年法院（
    地方法院少年法庭）為不付審理之裁定。但以1次為限，毒
    品危害防制條例第21條定有明文。因被告在桃園省立醫院治
    療，請求調查云云。
三、經查：(一)按毒品危害防制條例第21條之規定，限於在犯罪未
    發覺前，自動向行政院衛生署指定之醫療機構請求治療，而
    於治療中經查獲之被告，始可由檢察官為不起訴之處分；另
    97年4月30日修正之毒品危害防制條例第24條亦規定僅檢察
    官可為附命完成戒癮治療之緩起訴處分；再按毒品危害防制
    條例第21條第2項規定：「依前項規定治療中經查獲之被告
    或少年應由檢察官為不起訴處分或由少年法院（地方法院少
    年法庭）稱為不付審理之裁定。但以1次為限。」所稱「依
    前項規定治療中經查獲」，係指依該條第1項規定，犯同條
    例第10條之罪者，於犯罪未發覺前，自動向行政院衛生署指
    定之醫療機構請求治療，而於治療中始經查獲該項未發覺之
    犯罪而言。於治療中再犯施用毒品之罪而被查獲者，並不包
    括在內（最高法院97年度台上字第1893號、98年度台上字第
    1070號、第2231號判決意旨參照）。本件被告縱曾接受替代
    療法治療毒癮，其於治療期間再次施用毒品而遭查獲，亦無
    毒品危害防制條例第21條第2項規定之適用，合先敘明。(二)
    被告所犯毒品危害防制條例第10條第1項、第2項施用第一級
    毒品海洛因罪、施用第二級毒品安非他命罪，係死刑、無期
    徒刑、最輕本刑為3年以上有期徒刑以外之罪，且非高等法
    院管轄第一審之案件。被告於原審認罪，經檢察官聲請原審
    同意於審判外進行協商，原審乃指定公設辯護人協助被告進
    行協商，嗣經檢察官、被告雙方合意被告科刑範圍為施用第
    一級毒品罪、第二級毒品罪，各處有期徒刑6月、2月，應執
    行有期徒刑7月，檢察官乃向原審聲請改依協商程序而為判
    決，原審告知被告所認罪名、法定刑及所喪失之權利，確認
    被告係出於自由意志後，於協商合意範圍內為判決，分別就
    被告施用第一級、第二級毒品罪，各量處有期徒刑6月、2月
    ，並定其應執行刑有期徒刑7月等情，有原審審判筆錄在卷
    可憑。原判決既無首揭規定得為上訴之情形，被告猶執前詞
    提起上訴，為法所不許，爰不經言詞辯論以判決駁回。
據上論斷，應依刑事訴訟法第455條之11第1項、第367條前段、
第372條，判決如主文。
中    華    民    國  100    年    11    月    30     日
                  刑事第十六庭審判長法  官  陳晴教
                                    法  官  吳啟民
                                    法  官  楊智勝
以上正本證明與原本無異。
施用第一級毒品部分如不服本判決，應於收受送達後10日內向本
院提出上訴書狀，其未敘述上訴之理由者並得於提起上訴後10日
內向本院補提理由書（均須按他造當事人之人數附繕本）「切勿
逕送上級法院」。
其餘不得上訴。
                                    書記官  林桂玉
中    華    民    國   100    年    12    月    1     日